【裁判字號】    97,台抗,843
【裁判日期】    971218
【裁判案由】    假處分
【裁判全文】
最高法院民事裁定              九十七年度台抗字第八四三號
再 抗  告 人  味島食品股份有限公司
兼法定代理人  丙○○
再 抗  告 人  乙○○
共        同
訴 訟代理 人  薛松雨律師
              王玫珺律師
              林佳薇律師
上列再抗告人因與甲○○間聲請假處分事件，對於中華民國九十
七年九月二十六日台灣高等法院裁定（九十七年度抗字第四八五
號），提起再抗告，本院裁定如下：
    主  文
原裁定關於准相對人甲○○供擔保後，禁止再抗告人味島食品股
份有限公司按月支付董事長職務加給予再抗告人丙○○新台幣四
十萬元及按月支付總經理薪資二十萬元予再抗告人乙○○及該訴
訟費用部分廢棄，應由台灣高等法院更為裁定。
    理  由
本件原法院裁定准相對人供擔保後，於確認再抗告人味島食品股
份有限公司（下稱味島公司）民國九十六年八月二十日董事會決
議（下稱系爭董事會決議）無效之訴訟確定前，禁止味島公司支
付董事長職務加給予再抗告人丙○○新台幣（下同）四十萬元及
支付總經理薪資二十萬元予再抗告人乙○○，係以：按股份有限
公司董事長之職務加給及總經理之薪資，均屬董事會決議之事項
，不得由股東會決議。丙○○及乙○○為味島公司董事，就關於
董事長職務加給及總經理薪資，與自身有利害關係之事項，竟未
迴避，仍參與系爭董事會而為決議，自屬無效。相對人就上開事
項，聲請定暫時狀態之假處分，應予准許等詞，為其論斷之基礎
。
惟按當事人就爭執之法律關係聲請法院為定暫時狀態之處分，以
該爭執之法律關係現仍繼續存在為必要，如已屬過去而不存在，
當事人既已不受該法律關係之拘束，即難認有許為定暫時狀態處
分之必要。查再抗告人主張味島公司業於九十七年五月十九日舉
行股東常會決議該公司董事及監察人酬勞、董事長職務加給、總
經理薪資等項，系爭董事會上開決議事項已為九十七年五月十九
日所舉行之股東常會決議所取代，味島公司早已停止依系爭董事
會決議支付職務加給及總經理薪資予丙○○及乙○○，本件已無
定暫時狀態處分之必要等語，提出股東常會議事錄為證。果爾，
相對人所爭執之法律關係即系爭董事會決議如已不存在，則味島
公司不可能因繼續適用系爭董事會決議，而有發生重大之損害或
急迫之危險或其他相類之情形，即無許就該董事會決議爭執定暫
時狀態處分之必要。乃原法院未遑查明再抗告人上開主張是否屬
實？味島公司是否仍繼續依系爭董事會決議支付職務加給及薪資
予丙○○、乙○○？遽將台灣台北地方法院所為駁回相對人此部
分聲請之裁定廢棄，而准許相對人為定暫時狀態處分之聲請，不
免速斷。再抗告論旨，指摘原裁定不當，求予廢棄，非無理由。
據上論結，本件再抗告為有理由。依民事訴訟法第四百九十五條
之一第二項、第四百七十七條第一項、第四百七十八條第二項，
裁定如主文。
中    華    民    國  九十七  年   十二   月   十八   日
                      最高法院民事第一庭
                          審判長法官  蕭  亨  國
                                法官  葉  勝  利
                                法官  高  孟  焄
                                法官  許  澍  林
                                法官  袁  靜  文
      本件正本證明與原本無異
                                      書  記  官
中    華    民    國  九十八  年    一    月    五    日
                                                      Ｅ


司法院資訊處製作；財團法人民間司法改革基金會備份。
